【裁判字號】    88,訴,2333
【裁判日期】    890310
【裁判案由】    毒品危害防制條例
【裁判全文】
臺灣臺中地方法院刑事判決                        八十八年度訴字第二三三三號
    公  訴  人  臺灣臺中地方法院檢察署檢察官
    被      告  甲○○
右列被告因毒品危害防制條例案件，經檢察官提起公訴（八十八年度毒偵緝字第一二
六號），及移送併案審理（八十八年度毒偵字第二六０六號），本院判決如左：
    主  文
甲○○連續施用第一級毒品，處有期徒刑壹年。扣案毒品海洛因參包（合計淨重０‧
二四公克，包裝重０‧九八公克），沒收銷燬之；扣案注射針筒參支，均沒收。又連
續施用第二級毒品，處有期徒刑柒月。扣案酒精燈壹個，沒收之。主刑部分應執行有
期徒刑壹年肆月。
    事  實
一、甲○○前因施用毒品案件，經本院以八十八年度毒聲字第一三四四號裁定送觀察
    、勒戒後，認無繼續施用毒品之傾向，由台灣台中地方法院檢察署檢察官於八十
    八年三月十二日以八十八年度偵字第六０四０號為不起訴處分確定，猶不知悔改
    。復基於概括犯意，分別自八十八年六月間起至同年十月二十九日止，連續在臺
    中縣大甲、神岡等地，先後各施用第一、二級毒品海洛因及安非他命多次。嗣於
    八十八年六月九日晚上十時十五分許，在臺中縣神岡鄉○○路一七二０  巷五十
    八弄十一號為警查獲，並扣得其綽號「阿銘」友人所有而遺留之安非他命吸食器
    一支；再於同年七月十五日凌晨二時五十五分許，在臺中縣大甲鎮○○路○段六
    五七號維也納汽車旅館二０七號房內為警查獲；復於同年十月二十九日晚上十時
    許，在臺中縣清水鎮○○路一六０之十三號為法務部調查局南投縣調查站人員查
    獲，並當場扣得其所有海洛因三包（合計淨重０‧二四公克，包裝重０‧九八公
    克）、注射針筒二支，因前述遭查獲案件通緝中經警解送到案時，再自其身上扣
    得所有之注射針筒一支、酒精燈一個。現經本院以八十八年度毒聲字第三九八○
    號裁定送觀察、勒戒後，並認有繼續施用毒品傾向而裁定送強制戒治中。
二、案經臺中縣警察局大甲、豐原分局分別報請，及由法務部調查局南投縣調查站移
    送臺灣彰化地方法院檢察署檢察官呈請臺灣高等法院臺中分院檢察署移轉臺灣臺
    中地方法院檢察署檢察官偵查起訴，及移送併案審理。
    理  由
一、訊據被告甲○○對於右揭事實均坦承不諱，其如事實欄所載三次為警查獲時所採
    集之尿液，經送驗結果均呈甲基安非他命、嗎啡（按施用毒品海洛因後，經人體
    代謝作用得檢出嗎啡陽性反應）陽性反應，有臺中縣衛生局檢驗尿水報告書二份
    、南投縣衛生局尿液檢驗單一份附卷可稽，且前述扣案之白粉三包為海洛因（合
    計淨重０‧二四公克，包裝重０‧九八公克），並有法務部調查局鑑驗通知書一
    份在卷為憑，復有前述如事實欄所載、其所有之注射針筒共三支、酒精燈一個扣
    案可資佐證。又被告前因施用毒品案件，經本院以八十七年度毒聲字第一三四四
    號裁定送觀察、勒戒後，認無繼續施用毒品之傾向，由台灣台中地方法院檢察署
    檢察官於八十八年三月十二日以八十八年度偵字第六０四０號不起訴處分確定，
    有該不起訴處分書一份可按，其於五年以內再犯本件施用第一、二級毒品之罪，
    並經本院以八十八年度毒聲字第三九八０號裁定送觀察勒戒後，認有繼續施用毒
    品傾向，再經聲請送強制戒治中，亦有裁定書、臺灣臺中看守所八十八年十一月
    十六日（八八）中所太總字第九三三號函送之證明書各一份附卷可參，足認被告
    係於五年內再犯本件施用第一、二級毒品罪。本案事證已臻明確，被告犯行堪以
    認定。
二、按海洛因係毒品危害防制條例第二條第二項第一款所列之第一級毒品，安非他命
    則為毒品危害防制條例第二條第二項第二款所列之第二級毒品，被告施用之行為
    ，分別係違反毒品危害防制條例第十條第一項、第二項之施用第一、二級毒品罪
    。被告為施用第一、二級毒品海洛因、安非他命，而各持有海洛因、安非他命之
    低度行為，應分別為其施用第一、二級毒品海洛因、安非他命之高度行為所吸收
    ，爰不另論罪。被告分別先後多次施用第一、二級毒品之行為，均時間緊接，方
    法相同，各觸犯構成要件相同之罪名，顯均係基於概括犯意反覆為之，均為連續
    犯，應分別依刑法第五十六條之規定以一罪論，並加重其刑。公訴意旨雖僅論及
    被告自八十八年六月至同年七月十五日止施用海洛因、安非他命多次之犯行，惟
    此部份與其餘部分有連續犯之裁判上一罪關係，已如前述，本院自得併與審理。
    再其所犯上開二罪間，犯意個別，罪名互異，應予分論併罰。爰分別審酌被告如
    前述，經第一次觀察勒戒後猶未能悔悟而於五年內再犯本件施用毒品海洛因、安
    非他命罪，素行非佳，但犯後已能坦承犯行，有所悔意，且施用毒品之行為係自
    戕性犯行，非難性應較倫理性犯罪為低，各施用毒品海洛因、安非他命之犯罪手
    段、情節均非嚴重，及其犯罪動機、所生損害等一切情狀，各量處如主文所示之
    刑，並定其應執行刑。至於扣案海洛因三包（淨重０‧二四公克，包裝重０‧九
    八公克），屬毒品，應依毒品危害防制條例第十八條第一項前段，宣告沒收銷燬
    之。另扣案注射針筒三支，為供被告施用第一級毒品海洛因所用之物，扣案酒精
    燈一個，係供其施用第二級毒品安非他命所用之物，且均為被告所有，業據其供
    明在卷，應依刑法第三十八條第一項第二款規定，宣告沒收之。至於扣案安非他
    命吸食器一支被告供稱並非其所有，復無其他積極證據堪認為被告所有且係供其
    犯罪所用之物，自無從併與宣告沒收，附此敘明。
據上論斷，應依刑事訴訟法第二百九十九條第一項前段，毒品危害防制條例第十條第
一、二項、第二十條第三項、第十八條第一項前段，刑法第十一條前段、第五十六條
、第五十一條第五款、第三十八條第一項第二款，判決如主文。
中      華      民      國      八十九      年      三      月    十    日
                                    台灣台中地方法院刑事第一庭
                                        法  官  林  麗  真
右正本證明與原本無異。
如不服本判決，應於送達後十日內向本院提出上訴狀 （須附繕本） ，上訴於台灣高
等法院台中分院。
                                        書記官
中      華      民      國     八十九      年      三      月    十三   日
毒品危害防制條例第十條第一、二項
施用第一級毒品者，處六月以上五年以下有期徒刑。
施用第二級毒品者，處三年以下有期徒刑。


司法院資訊處製作；財團法人民間司法改革基金會備份。
